【裁判字號】    98,易,582
【裁判日期】    980327
【裁判案由】    竊盜
【裁判全文】
臺灣臺北地方法院刑事判決        九十八年度易字第五八二號
公  訴  人  臺灣臺北地方法院檢察署檢察官
被      告  庚○○
            丁○○
上列被告因竊盜案件，經檢察官提起公訴（九十八年度偵字第一
二三二號），及移送併辦（九十八年度偵字第四四一九號），本
院判決如下：
    主  文
庚○○共同竊盜，共伍罪，均累犯，各處有期徒刑伍月，應執行
有期徒刑壹年陸月。
丁○○共同竊盜，共伍罪，各處有期徒刑肆月，應執行有期徒刑
壹年。
    事  實
一、庚○○於民國九十四年間犯竊盜罪，經本院以九十四年度簡
    字第二二○二號判處有期徒刑六月確定，於九十五年九月十
    一日縮刑期滿執行完畢，猶不知悔改，竟與丁○○共同基於
    意圖為自己不法所有之犯意聯絡，在附表所示之時間、地點
    ，利用車門並未上鎖或機車置物箱疏未緊閉之機會，由丁○
    ○把風，庚○○下手行竊之方式，分別徒手竊取如附表所示
    之財物，得手後離去（各次竊盜時間、地點、被害人、犯罪
    方法、竊得財物均詳如附表所示），嗣經警循線查獲。
二、案經臺北市政府警察局中正第一分局報請臺灣臺北地方法院
    檢察署檢察官偵查起訴。
    理  由
壹、證據能力方面：
    按被告以外之人於審判外之言詞或書面陳述，除法律有規定
    者外，不得作為證據，刑事訴訟法第一百五十九條第一項固
    有明文；惟被告以外之人於審判外之陳述，雖不符刑事訴訟
    法第一百五十九條之一至第一百五十九條之四之規定，而經
    當事人於審判程序同意作為證據，法院審酌該言詞陳述或書
    面陳述作成時之情況，認為適當者，亦得為證據。當事人、
    代理人或辯護人於法院調查證據時，知有第一百五十九條第
    一項不得為證據之情形，而未於言詞辯論終結前聲明異議者
    ，視為有前項之同意，同法第一百五十九條之五亦有明文。
    證人即被害人己○○、乙○○、甲○○、戊○○、丙○○於
    警詢中之證述，及所出具之贓物認領保管單、失竊物品指認
    照片，雖俱屬被告以外之人於審判外之言詞或書面陳述，然
    當事人於審判程序對於該證據方法之證據能力並未爭執，本
    院審酌該等言詞及書面陳述於作成時之情況，並無違法不當
    或證明力明顯過低之瑕疵，復無顯不可信之情況，足認前揭
    證據方法，適為本案之證據；至資以認定本案犯罪事實之勘
    查竊盜場所照片，亦查無違反法定程序取得之情形，依同法
    第一百五十八條之四反面規定，應具證據能力，合先敘明。
貳、實體方面：
一、訊據被告庚○○、丁○○對於上揭事實坦承不諱（見本院卷
    第三十一頁反面至第三十二頁），核與證人即被害人己○○
    、乙○○、甲○○、戊○○、丙○○證述遭竊之情節相符（
    見臺灣臺北地方法院九十八年度偵字第一二三二號偵查卷第
    二十五頁至第二十六頁、第三十頁至第三十一頁、第三十八
    頁至第三十九頁、第四十二頁至第四十三頁、第四十六頁至
    第四十七頁），並有被害人等出具之贓物認領保管單（見同
    上偵查卷第二十七頁、第三十二頁、第四十頁、第四十四頁
    、第四十八頁）、失竊物品指認照片（見同上偵查卷第二十
    八頁至第二十九頁、第三十三頁、第四十一頁、第四十五頁
    、第四十九頁）、手機資源回收契約書（見同上偵查卷第十
    七頁至第十八頁）、勘查竊盜場所照片（見同上偵查卷第五
    十六頁至第五十九頁）在卷可稽，足見被告庚○○、丁○○
    任意性自白與事實相符。本案事證明確，被告庚○○、丁○
    ○竊盜犯行，均堪認定，應依法論科。
二、核被告庚○○、丁○○如附表所示五次犯行所為，均係犯刑
    法第三百二十條第一項竊盜罪。被告二人具有犯意聯絡及行
    為分擔，為共同正犯。被告二人所犯五次竊盜犯行，犯意各
    別，行為互殊，應予分論併罰。被告庚○○於九十四年間犯
    竊盜罪，經本院以九十四年度簡字第二二○二號判處有期徒
    刑六月確定，於九十五年九月十一日縮刑期滿執行完畢，有
    臺灣高等法院被告前案紀錄表存卷可按（見本院卷第八頁至
    第十九頁），其前受徒刑之執行完畢，五年以內故意再犯本
    案有期徒刑以上之罪，為累犯，均應依刑法第四十七條第一
    項之規定加重其刑。爰審酌被告二人前有竊盜前科，有臺灣
    高等法院被告前案紀錄表在卷可參（見本院卷第五頁至第十
    九頁），素行不佳，且正值青年，不思以正途營生，竟冀望
    不勞而獲行竊他人財物，所為損害被害人，且危害社會治安
    匪淺，惟渠等犯罪後尚能坦承犯行，所竊取物品之價值亦非
    至鉅，且部分業經被害人領回，及渠等犯罪之動機、目的、
    手段、生活狀況、智識程度、就本案犯行參與之程度、擔任
    之角色等一切情狀，分別量處如主文所示之刑，並均定其應
    執行之刑。
三、臺灣臺北地方法院檢察署九十八年度偵字第四四一九號移送
    併辦部分，與本案如附表編號一所示犯罪事實相同，為同一
    案件，本院自應併予審理，併予指明。
據上論斷，應依刑事訴訟法第二百八十四條之一、第二百九十九
條第一項前段，刑法第二十八條、第三百二十條第一項、第四十
七條第一項、第五十一條第五款，刑法施行法第一條之一第一項
、第二項前段，判決如主文。
本案經檢察官楊冀華到庭執行職務
中    華    民    國    98    年    3     月    27    日
                          臺灣臺北地方法院刑事第七庭
                              法      官  孫萍萍
以上正本證明與原本無異。
如不服本判決，應於收受送達後十日內向本院提出上訴書狀，並
應敘述具體理由；其未敘述上訴理由者，應於上訴期間屆滿後二
十日內向本院補提理由書（均須按他造當事人之人數附繕）「切
勿逕送上級法院」。
                              書  記  官  林義盛
中    華    民    國    98    年    3     月    27    日
附錄本案論罪科刑法條全文：
刑法第三百二十條
意圖為自己或第三人不法之所有，而竊取他人之動產者為竊盜罪
，處五年以下有期徒刑、拘役或五百元以下罰金。
意圖為自己或第三人不法之利益，而竊佔他人之不動產者，依前
項之規定處斷。
前二項之未遂犯罰之。


司法院資訊處製作；財團法人民間司法改革基金會備份。
